【裁判字號】    90,易緝,7
【裁判日期】    900531
【裁判案由】    竊盜
【裁判全文】
臺灣苗栗地方法院刑事判決                              九十年度易緝字第七號
    公  訴  人  臺灣苗栗地方法院檢察署檢察官
    被      告  丙○○
右列被告因竊盜案件，經檢察官提起公訴（八十八年度偵字第二六三二號），本院判
決如左：
    主      文
丙○○攜帶兇器竊盜，處有期徒刑陸月，如易科罰金，以參佰元折算壹日。
    事      實
一、丙○○向友人乙○○借得車號Ｐ６─一０二七號自用小客車使用，因其屢次違反
    道路交通管理處罰條例，致車牌為警吊扣，丙○○為能繼續駕駛該車而避免遭警
    取締，竟基於為自己不法所有之意圖，於八十八年一月四日中午十二時五十五分
    許，在台北縣永和市○○路一０八巷口，以其所有客觀上對於人之生命、身體構
    成威脅、具危險性之兇器工具即長形鐵片一個，竊取甲○○所有之ＣＰ─三六０
    七號車牌二面，得手後懸掛於上開Ｐ６─一０二七號自用小客車上使用。嗣於同
    年月十四日十六時許，丙○○承載不知情之友人王成樑行經台北縣三峽鎮○○街
    六十九巷二十七號前時，為警路檢盤查，丙○○則趁機棄車逃逸，而經警由失竊
    之車牌循線查悉上情。
二、案經臺北縣警察局土城分局報請臺灣板橋地方法院檢察署呈請臺灣高等法院檢察
    署檢察長核轉臺灣苗栗地方法院檢察署檢察官偵查起訴。
    理      由
一、右揭事實，業據被告坦承不諱，核與證人即被害人甲○○於警訊證述車牌失竊情
    節，及證人乙○○證述其將前開Ｐ６─一０二七號自用小客車借予被告使用並因
    違規為警吊扣車牌等情相符，並據證人王成樑於警訊中證稱為警盤查時係由被告
    駕駛前開懸掛ＣＰ─三六０七車牌之自用小客車等語明確。此外，復有舉發違反
    道路交通管理事件通知單四紙、贓物認領保管單、車輛竊盜車牌失竊資料個別查
    詢報表—查詢車牌認可資料、車籍作業系統—查詢認可資料各一紙及交通部公路
    局台北區監理所九十年四月六日九０北監五字第九００七九一三號函暨所檢附之
    違規查詢報表、車牌遺失證明單、切結書、汽車牌照執行單、汽車各項異動登記
    書各一紙、舉發違反道路交通管理事件通知單二紙在卷可稽。本案事證已臻明確
    ，被告自白與事實相符，應堪採信，其犯行洵堪認定。
二、按刑法第三百二十一條第一項第三款之攜帶兇器竊盜罪，係以行為人攜帶兇器竊
    盜為其加重條件，此所謂兇器，其種類並無限制，凡客觀上足對人之生命、身體
    、安全構成威脅，具有危險性之兇器均屬之，且祇須行竊時攜帶此種具有危險性
    之兇器為已足，並不以攜帶之初有行兇之意圖為必要，最高法院七十九年度台上
    字第五二五三號判例足資參照。查本案被告用以行竊之鐵片一個，據被告供承，
    長約有十公分，且當庭繪出該鐵片外觀圖一紙為憑，可知係屬金屬製品，且有相
    當之大小，並經被告持以將車牌螺絲旋下，可見其堅實，客觀上足以對人之生命
    、身體、安全構成威脅，具行兇之危險性，揆諸前開判例及法條意旨，應認屬刑
    法第三百二十一條第一項第三款所稱之兇器無疑。故核被告所為，係犯刑法第三
    百二十一條第一項第三款之攜帶兇器竊盜罪。公訴意旨認被告係犯同法第三百二
    十條第一項之普通竊盜罪，尚有未洽，惟其基本事實同一，本院自應予審理，並
    變更其起訴法條，附此敘明。爰審酌被告犯後態度良好，對於所犯情節俱能坦承
    交帶，尚知悔改，情節及惡性均非深重，併參酌被告之生活狀況、品行、智識程
    度、犯罪之動機、目的、手段、所生危害等一切情狀，認宜量處主文所示之刑，
    並諭知易科罰金之折算標準，以資懲儆。至被告用以行竊車牌之鐵片一個，係被
    告於路邊所拾得，為被告所有供本件竊盜犯行所用之物，業據被告供明在卷，惟
    被告復供承事後將該鐵片丟棄，故未據扣案，且無證據證明尚屬存在，為免執行
    困難，爰不予宣告沒收，併此敘明。末按被告於行為後，刑法第四十一條業已修
    正，並於九十年一月十日經總統公布，九十年一月十二日生效。茲比較新舊條文
    ，其中修正前刑法第四十一條「犯最重本刑為三年以下有期徒刑以下刑之罪，而
    受六月以下有期徒刑或拘役之宣告，因身體、教育、職業或家庭之關係，執行顯
    有困難，得以一元以上三元以下折算一日，易科罰金」之規定，業經修正後之新
    法擴大得易科罰金之範圍，凡「所犯最重本刑為五年以下有期徒刑之罪」，符合
    前開與舊法相同之其他要件下，即得易科罰金。本案被告所犯為最重本刑係五年
    以下有期徒刑之刑法第三百二十一條第一項第三款之加重竊盜罪，而受六個月有
    期徒刑之宣告，依法得易科罰金自屬對被告有利，依刑法第二條第一項前段之規
    定，即應適用裁判時即修正後刑法第四十一條之規定，為得易科罰金之諭知。
據上論斷，應依刑事訴訟法第二百九十九條第一項前段、第三百條，刑法第三百二十
一條第一項第三款、第四十一條第一項前段、第二條第一項前段，罰金罰鍰提高標準
條例第二條，判決如主文。
本案經檢察官黃智勇到庭執行職務。
中      華      民      國    九十      年      五      月    三十一    日
                                    臺灣苗栗地方法院刑事第一庭
                                        審判長法  官  巫  政  松
                                              法  官  林  靜  雯
                                              法  官  顧  正  德
右正本證明與原本無異。
如不服本判決，應於判決送達後十日內向本院提出上訴狀( 應附繕本 )，上訴於
臺灣高等法院台中分院。
                                              書記官  陳  文  聰
中      華      民      國    九十      年      六      月      一      日
附錄論罪科刑法條
中華民國刑法第三百二十一條第一項第三款 (加重竊盜罪)
犯竊盜罪而有左列情形之一者，處六月以上五年以下有期徒刑：
三  攜帶兇器而犯之者。


司法院資訊處製作；財團法人民間司法改革基金會備份。
